Minutes et répertoires du notaire Pierre I PICHON, 1er mai 1487 - 14 octobre 1533 (étude XIX)
Archives nationales
- Minutes de Pierre I PICHON, mai 1487 - 14 octobre 1533; MC/ET/XIX/2 - MC/ET/XIX/67
  - Minutes. 1490, 13 avril - 1515, 13 avril 1490 - 1515; MC/ET/XIX/5
    - Procuration donnée par noble Arthur Braque, maître des requêtes de l'hôtel du duc d'Alençon, patron de la chapelle de Braque à Paris, à Pierre Des Frisches, Guillaume Fuzée, procureurs au Parlement, Geoffroy Carpie et Philippe de Béthemont, pour le représenter en justice et gérer sa chapelle., 7 novembre 1490; MC/ET/XIX/5
      Minutier central des notaires de Paris, Minutes du XVe siècle de l'étude XIX, inventaire analytique [5232 actes], par Claire Béchu, Florence Greffe et Isabelle Pebay, Paris, Archives nationales, 1993, p. 131 notice n° 1021 (instrument de recherche imprimé dématérialisé dont la version intégrale est accessible en ligne par la rubrique 'Autres instruments de recherche', voir contexte dans le Plan d’orientation général - Notaires de Paris, guides thématiques du Minutier).
    - Contrat de mariage entre Pierre Rabouhan, cuisinier à Paris, et Colette Moienne, fille de Pierre, cuisinier à Paris., 8 novembre 1490; MC/ET/XIX/5
      Minutier central des notaires de Paris, Minutes du XVe siècle de l'étude XIX, inventaire analytique [5232 actes], par Claire Béchu, Florence Greffe et Isabelle Pebay, Paris, Archives nationales, 1993, p. 131 notice n° 1022 (instrument de recherche imprimé dématérialisé dont la version intégrale est accessible en ligne par la rubrique 'Autres instruments de recherche', voir contexte dans le Plan d’orientation général - Notaires de Paris, guides thématiques du Minutier).
    - Procuration donnée par Fleurie de Barneville, veuve de Noël Myon, boucher à Paris, à son fiancé, Arnoul Moreau, couturier à Champigny-sur-Marne, pour recouvrer ce qui lui est dû sur 4 l.t. de rente., 8 novembre 1490; MC/ET/XIX/5; Cancellé
      Minutier central des notaires de Paris, Minutes du XVe siècle de l'étude XIX, inventaire analytique [5232 actes], par Claire Béchu, Florence Greffe et Isabelle Pebay, Paris, Archives nationales, 1993, p. 131 notice n° 1023 (instrument de recherche imprimé dématérialisé dont la version intégrale est accessible en ligne par la rubrique 'Autres instruments de recherche', voir contexte dans le Plan d’orientation général - Notaires de Paris, guides thématiques du Minutier).
    - Titre nouvel par Léger Hubert, laboureur à Sucy, pour une maison en ce lieu, chargée de 32 s.p. de rente envers Raouline Gaudète., 13 novembre 1490; MC/ET/XIX/5
      Du même jour. Prise à bail par le même, d'un quartier et demi de terre en friche à Sucy, appartenant à Raouline, moyennant 2 s. p. de rente.
      Du même jour. Transport par Guillaume Poulain, laboureur à Maisons-sur-Seine, Jeanne Parat, sa femme, et Marion Parat, veuve de Nicolas Hanes, laboureur à Maisons, à Charlot Parat, aussi laboureur en ce lieu, de leurs droits sur la succession de Pierre Parat, laboureur à Maisons, leur père, moyennant 2 écus d'or.
      Minutier central des notaires de Paris, Minutes du XVe siècle de l'étude XIX, inventaire analytique [5232 actes], par Claire Béchu, Florence Greffe et Isabelle Pebay, Paris, Archives nationales, 1993, p. 131 notice n° 1024 (instrument de recherche imprimé dématérialisé dont la version intégrale est accessible en ligne par la rubrique 'Autres instruments de recherche', voir contexte dans le Plan d’orientation général - Notaires de Paris, guides thématiques du Minutier).
    - Transport par Guillaume Leroux, laboureur à Rosny, et Guillemette, sa femme, à Pierre Troussevache, laboureur à Rosny, fils d'un premier mariage de Guillemette, d'une maison et de ses appartenances en ce lieu, à charge pour ce dernier de les nourrir et loger., 13 novembre 1490; MC/ET/XIX/5
      Minutier central des notaires de Paris, Minutes du XVe siècle de l'étude XIX, inventaire analytique [5232 actes], par Claire Béchu, Florence Greffe et Isabelle Pebay, Paris, Archives nationales, 1993, p. 131 notice n° 1026 (instrument de recherche imprimé dématérialisé dont la version intégrale est accessible en ligne par la rubrique 'Autres instruments de recherche', voir contexte dans le Plan d’orientation général - Notaires de Paris, guides thématiques du Minutier).
    - Renonciation par Jean Bidart, laboureur au Pecq, au profit d'André Delaroche, meunier à Paris, rue Saint-Paul, au bail d'un moulin dans la vallée de Montval, que ce dernier lui avait fait; en contrepartie, il lui constitue neuf setiers de blé de rente., 13 novembre 1490; MC/ET/XIX/5
      Minutier central des notaires de Paris, Minutes du XVe siècle de l'étude XIX, inventaire analytique [5232 actes], par Claire Béchu, Florence Greffe et Isabelle Pebay, Paris, Archives nationales, 1993, p. 131 notice n° 1025 (instrument de recherche imprimé dématérialisé dont la version intégrale est accessible en ligne par la rubrique 'Autres instruments de recherche', voir contexte dans le Plan d’orientation général - Notaires de Paris, guides thématiques du Minutier).
    - Transport par Jean Aubery, laboureur à Paris, demeurant devant la fontaine Barbette, à François Payan, laboureur à Paris, demeurant à l'hôtel des Tournelles, d'un demi-arpent de terre à Saint-Mandé, à charge pour ce dernier de payer les redevances pesant sur ce bien., 14 novembre 1490; MC/ET/XIX/5
      A la suite: Du même jour. Transport par le même à Macé Hamelin, laboureur à Paris, demeurant à l'hôtel des Tournelles, d'un demi-arpent de terre à Saint-Mandé, aux mêmes conditions.
      Minutier central des notaires de Paris, Minutes du XVe siècle de l'étude XIX, inventaire analytique [5232 actes], par Claire Béchu, Florence Greffe et Isabelle Pebay, Paris, Archives nationales, 1993, p. 131 notice n° 1027 (instrument de recherche imprimé dématérialisé dont la version intégrale est accessible en ligne par la rubrique 'Autres instruments de recherche', voir contexte dans le Plan d’orientation général - Notaires de Paris, guides thématiques du Minutier).
    - Bail par Jean Petit, laboureur à Gagny, à Denis Parmentier, laboureur à Gagny, d'une masure et de terres en ce lieu, moyennant 13 s.p. de rente., 15 novembre 1490 - 17 mars 1491; MC/ET/XIX/5
      A la suite: 1490, 20 novembre. Bail par le même à Simon Savart, laboureur à Gagny, d'un quartier et demi de vigne en ce lieu, moyennant 3 s. p. de rente.
      1491, 17 mars. Transport par le même à Jean de Bretaigne, des 13 s.p. de rente que lui doit Denis Parmentier, moyennant 13 l.t.
      Minutier central des notaires de Paris, Minutes du XVe siècle de l'étude XIX, inventaire analytique [5232 actes], par Claire Béchu, Florence Greffe et Isabelle Pebay, Paris, Archives nationales, 1993, p. 132 notice n° 1028 (instrument de recherche imprimé dématérialisé dont la version intégrale est accessible en ligne par la rubrique 'Autres instruments de recherche', voir contexte dans le Plan d’orientation général - Notaires de Paris, guides thématiques du Minutier).
    - Renonciation par Jacques Quipille, faiseur d'esteufs et bourgeois de Paris, au bail d'un jardin à Paris, rue des Écouffes, qui lui avait été fait par noble Imbert Luillier, seigneur de la Motte-d'Égry et clerc à la Chambre des comptes, jardin sur lequel lui-même avait fait construire un jeu de paume., 19 novembre 1490; MC/ET/XIX/5
      A la suite: Du même jour. Promesse par Imbert Luillier d'honorer le bail du jeu de paume que Jacques Quipille avait fait à Nicolas Lecamus, Jean Lefèvre et Raoulet Coquenier.
      Minutier central des notaires de Paris, Minutes du XVe siècle de l'étude XIX, inventaire analytique [5232 actes], par Claire Béchu, Florence Greffe et Isabelle Pebay, Paris, Archives nationales, 1993, p. 132 notice n° 1029 (instrument de recherche imprimé dématérialisé dont la version intégrale est accessible en ligne par la rubrique 'Autres instruments de recherche', voir contexte dans le Plan d’orientation général - Notaires de Paris, guides thématiques du Minutier).
    - Procuration donnée par noble Oger Penel, écuyer, maître d'hôtel de l'évêque d'Évreux, à Pierre de Sargy et Roger Lormier pour présenter son compte de l'administration des revenus de l'évêque devant Nicole d'Hacqueville et Jean Lenffant, chanoines de Paris., 20 novembre 1490; MC/ET/XIX/5
      Minutier central des notaires de Paris, Minutes du XVe siècle de l'étude XIX, inventaire analytique [5232 actes], par Claire Béchu, Florence Greffe et Isabelle Pebay, Paris, Archives nationales, 1993, p. 132 notice n° 1030 (instrument de recherche imprimé dématérialisé dont la version intégrale est accessible en ligne par la rubrique 'Autres instruments de recherche', voir contexte dans le Plan d’orientation général - Notaires de Paris, guides thématiques du Minutier).
    - Prise à bail pour neuf ans par Guillaume Gaultier, laboureur à Limay de terres et vignes en ce lieu appartenant à Louis Delarue, clerc à Paris, moyennant 4 l.t. de loyer annuel., 22 novembre 1490; MC/ET/XIX/5
      Minutier central des notaires de Paris, Minutes du XVe siècle de l'étude XIX, inventaire analytique [5232 actes], par Claire Béchu, Florence Greffe et Isabelle Pebay, Paris, Archives nationales, 1993, p. 132 notice n° 1031 (instrument de recherche imprimé dématérialisé dont la version intégrale est accessible en ligne par la rubrique 'Autres instruments de recherche', voir contexte dans le Plan d’orientation général - Notaires de Paris, guides thématiques du Minutier).
    - Contrat de mariage entre Alain Josselin, tondeur de grandes forces à Paris, et Marion Françoise, fille orpheline de l'hôpital du Saint-Esprit-en-Grève à Paris, demeurant en l'hôtel de Pierre Paulmier, examinateur au Châtelet., 23 novembre 1490; MC/ET/XIX/5
      Minutier central des notaires de Paris, Minutes du XVe siècle de l'étude XIX, inventaire analytique [5232 actes], par Claire Béchu, Florence Greffe et Isabelle Pebay, Paris, Archives nationales, 1993, p. 132 notice n° 1032 (instrument de recherche imprimé dématérialisé dont la version intégrale est accessible en ligne par la rubrique 'Autres instruments de recherche', voir contexte dans le Plan d’orientation général - Notaires de Paris, guides thématiques du Minutier).
    - Bail par Jean Héricourt le jeune, demeurant à Fontenay, à Germain François, laboureur à Fontenay, d'un demi-arpent de terre à vigne en ce lieu, moyennant 9 s.p. de rente., 25 novembre 1490; MC/ET/XIX/5
      Minutier central des notaires de Paris, Minutes du XVe siècle de l'étude XIX, inventaire analytique [5232 actes], par Claire Béchu, Florence Greffe et Isabelle Pebay, Paris, Archives nationales, 1993, p. 132 notice n° 1033 (instrument de recherche imprimé dématérialisé dont la version intégrale est accessible en ligne par la rubrique 'Autres instruments de recherche', voir contexte dans le Plan d’orientation général - Notaires de Paris, guides thématiques du Minutier).
    - Bail par Jean Soult le jeune, laboureur à Nogent-sur-Marne, à Geoffroy Coiffier, laboureur à Nogent, d'un demi-quartier de vigne en friche en ce lieu, moyennant 2 s.p. de rente., 25 novembre 1490; MC/ET/XIX/5
      A la suite: Du même jour. Transport par Geoffroy Coiffier à Jean Baron, maçon à Nogent, d'un quartier et demi de vigne en ce lieu car ce bail ne lui est d'aucun profit.
      Minutier central des notaires de Paris, Minutes du XVe siècle de l'étude XIX, inventaire analytique [5232 actes], par Claire Béchu, Florence Greffe et Isabelle Pebay, Paris, Archives nationales, 1993, p. 133 notice n° 1035 (instrument de recherche imprimé dématérialisé dont la version intégrale est accessible en ligne par la rubrique 'Autres instruments de recherche', voir contexte dans le Plan d’orientation général - Notaires de Paris, guides thématiques du Minutier).
    - Titre nouvel par Gillet Moireau, laboureur à Saint-Marcel lès Paris, pour un quartier de vigne en ce lieu, chargé de 5 s.p. de rente envers les héritiers de Jean Avin., 25 novembre 1490; MC/ET/XIX/5
      Minutier central des notaires de Paris, Minutes du XVe siècle de l'étude XIX, inventaire analytique [5232 actes], par Claire Béchu, Florence Greffe et Isabelle Pebay, Paris, Archives nationales, 1993, p. 132 notice n° 1034 (instrument de recherche imprimé dématérialisé dont la version intégrale est accessible en ligne par la rubrique 'Autres instruments de recherche', voir contexte dans le Plan d’orientation général - Notaires de Paris, guides thématiques du Minutier).
    - Bail pour douze ans par Raouline Gaudète à Pierre Henry, pêcheur au port de Neuilly, de trois pièces de saulaie en ce lieu, moyennant 60 s.p. de loyer annuel., 26 novembre 1490; MC/ET/XIX/5
      A la suite: Du même jour. Autre bail pour douze ans par la même à Pierre Chevalier, laboureur à Montceaux, de six quartiers et demi de marais, moyennant 4 l.p. de loyer annuel.
      Minutier central des notaires de Paris, Minutes du XVe siècle de l'étude XIX, inventaire analytique [5232 actes], par Claire Béchu, Florence Greffe et Isabelle Pebay, Paris, Archives nationales, 1993, p. 133 notice n° 1036 (instrument de recherche imprimé dématérialisé dont la version intégrale est accessible en ligne par la rubrique 'Autres instruments de recherche', voir contexte dans le Plan d’orientation général - Notaires de Paris, guides thématiques du Minutier).
    - Bail par Marguerite, veuve de Jean Gamelle, Jacques Burgondi et Jeanne Gamelle, sa femme, à Jean Jourdan, laboureur à Saint-Marcel, d'un arpent de terre à Paris, près de la porte Saint-Michel, moyennant 14 s.p. de rente., 26 novembre 1490; MC/ET/XIX/5
      A la suite: Trois autres baux par les mêmes d'un arpent de terre au même endroit et aux mêmes conditions à Guillaume Guyart, Jean Mainfroy et Antoine Triboulet, laboureurs à Saint-Marcel.
      1490, 1er décembre. Transport par Guillaume Guyart, à Gillet Sébille, laboureur à Saint-Marcel, de la moitié de son arpent de terre, à charge pour le preneur d'en acquitter les redevances.
      1490, 1er décembre. Transport par Antoine Triboulet, à Jean Bauldry, laboureur à Saint-Marcel, de la moitié de son arpent de terre, aux mêmes conditions.
      Minutier central des notaires de Paris, Minutes du XVe siècle de l'étude XIX, inventaire analytique [5232 actes], par Claire Béchu, Florence Greffe et Isabelle Pebay, Paris, Archives nationales, 1993, p. 133 notice n° 1037 (instrument de recherche imprimé dématérialisé dont la version intégrale est accessible en ligne par la rubrique 'Autres instruments de recherche', voir contexte dans le Plan d’orientation général - Notaires de Paris, guides thématiques du Minutier).
    - Prise à bail par Richard Charbonnet, pêcheur à Bry-sur-Marne, de deux îles sur la Marne, appartenant à noble Jean Gaudète, seigneur d'Égligny et de Bry en partie, moyennant 10 s.p. de rente., 27 novembre 1490; MC/ET/XIX/5
      A la suite: Du même jour. Bail pour quinze ans par Jean Gaudète à Richard Charbonnet de deux saulaies à Bry, moyennant 20 s.p. de loyer annuel.
      Minutier central des notaires de Paris, Minutes du XVe siècle de l'étude XIX, inventaire analytique [5232 actes], par Claire Béchu, Florence Greffe et Isabelle Pebay, Paris, Archives nationales, 1993, p. 133 notice n° 1038 (instrument de recherche imprimé dématérialisé dont la version intégrale est accessible en ligne par la rubrique 'Autres instruments de recherche', voir contexte dans le Plan d’orientation général - Notaires de Paris, guides thématiques du Minutier).
    - Transport par Pierre Durant, laboureur à Montreuil, à Huguet Lejeune, laboureur à Montreuil, d'un quartier et demi de terre en ce lieu, à charge pour le preneur d'acquitter les redevances pesant sur ce bien et de le planter de vigne., 27 novembre 1490; MC/ET/XIX/5
      Minutier central des notaires de Paris, Minutes du XVe siècle de l'étude XIX, inventaire analytique [5232 actes], par Claire Béchu, Florence Greffe et Isabelle Pebay, Paris, Archives nationales, 1993, p. 133 notice n° 1040 (instrument de recherche imprimé dématérialisé dont la version intégrale est accessible en ligne par la rubrique 'Autres instruments de recherche', voir contexte dans le Plan d’orientation général - Notaires de Paris, guides thématiques du Minutier).
    - Titre nouvel par Pierre Bordier, laboureur à Champigny-sur-Marne, pour une maison, une masure et des terres en ce lieu, chargées de 64 s.p. de rente envers Nicolas Philippe, marchand maréchal-ferrant à Sucy-en-Brie., 27 novembre 1490; MC/ET/XIX/5
      Minutier central des notaires de Paris, Minutes du XVe siècle de l'étude XIX, inventaire analytique [5232 actes], par Claire Béchu, Florence Greffe et Isabelle Pebay, Paris, Archives nationales, 1993, p. 133 notice n° 1039 (instrument de recherche imprimé dématérialisé dont la version intégrale est accessible en ligne par la rubrique 'Autres instruments de recherche', voir contexte dans le Plan d’orientation général - Notaires de Paris, guides thématiques du Minutier).
    - Transport par Charlot Boudin, laboureur à Paris, rue Saint-Antoine, et Aleaumette Rohez, sa femme, à Étiennette Rohez, soeur d'Aleaumette, veuve de Jean de Samoiry, pâtissier à Paris, des droits d'Aleaumette sur une maison à Paris devant l'hôtel de Sens, moyennant 2 écus d'or., 28 novembre 1490 - 3 janvier 1491; MC/ET/XIX/5
      A la suite: 1491 (n.st.), 3 janvier. Mêmes transports de leurs droits par Jean Tranchant, manouvrier à Paris, rue de la Mortellerie, Marguerite Rohez, sa femme, et Gillet Rohez, pâtissier à Paris.
      Minutier central des notaires de Paris, Minutes du XVe siècle de l'étude XIX, inventaire analytique [5232 actes], par Claire Béchu, Florence Greffe et Isabelle Pebay, Paris, Archives nationales, 1993, p. 133 notice n° 1041 (instrument de recherche imprimé dématérialisé dont la version intégrale est accessible en ligne par la rubrique 'Autres instruments de recherche', voir contexte dans le Plan d’orientation général - Notaires de Paris, guides thématiques du Minutier).
    - Transport par Mathurin Lecousteux, laboureur à Bagnolet, à Jean Lefaucheur, laboureur à Bagnolet, d'une maison et de ses appartenances en ce lieu, moyennant paiement par le preneur des charges pesant sur ces biens., 1er décembre 1490; MC/ET/XIX/5
      Au dos de l'acte du 28 novembre 1490, notice n° 1041 de l'instrument de recherche imprimé.
      Minutier central des notaires de Paris, Minutes du XVe siècle de l'étude XIX, inventaire analytique [5232 actes], par Claire Béchu, Florence Greffe et Isabelle Pebay, Paris, Archives nationales, 1993, p. 134 notice n° 1042 (instrument de recherche imprimé dématérialisé dont la version intégrale est accessible en ligne par la rubrique 'Autres instruments de recherche', voir contexte dans le Plan d’orientation général - Notaires de Paris, guides thématiques du Minutier).
    - Vente par Guillaume Lardy, laboureur à Villiers-sur-Marne, à Jean Gaudète, d'un demi-arpent de vigne à Bry-sur-Marne, moyennant 4 l.t., 3 décembre 1490; MC/ET/XIX/5
      Au dos de l'acte du 27 novembre 1490, notice n° 1038 de l'instrument de recherche imprimé.
      Minutier central des notaires de Paris, Minutes du XVe siècle de l'étude XIX, inventaire analytique [5232 actes], par Claire Béchu, Florence Greffe et Isabelle Pebay, Paris, Archives nationales, 1993, p. 134 notice n° 1043 (instrument de recherche imprimé dématérialisé dont la version intégrale est accessible en ligne par la rubrique 'Autres instruments de recherche', voir contexte dans le Plan d’orientation général - Notaires de Paris, guides thématiques du Minutier).
    - Vente par Jean Bazille, maçon à Paris, demeurant derrière l'église Sainte-Geneviève, et sa fiancée, Henriette Lelouche, à Nicolas Lecomte, marchand affineur et départeur d'or et d'argent, d'une partie de maison au bout du pont au Change, moyennant 70 l.t., 6 décembre 1490; MC/ET/XIX/5
      A la suite: Du même jour. Déclaration par Nicolas Lecomte selon laquelle cette acquisition est faite au nom de Denis de Masières, marchand orfèvre et bourgeois de Paris.
      Minutier central des notaires de Paris, Minutes du XVe siècle de l'étude XIX, inventaire analytique [5232 actes], par Claire Béchu, Florence Greffe et Isabelle Pebay, Paris, Archives nationales, 1993, p. 134 notice n° 1044 (instrument de recherche imprimé dématérialisé dont la version intégrale est accessible en ligne par la rubrique 'Autres instruments de recherche', voir contexte dans le Plan d’orientation général - Notaires de Paris, guides thématiques du Minutier).
    - Vente par Michel Gentilz, marchand hôtelier et bourgeois de Paris, à Jacques Dupont, marchand et bourgeois de Paris, d'une partie de l'hôtel du Cygne où il demeure, rue Regnault-Lefèvre, moyennant 40 l.t., 6 décembre 1490; MC/ET/XIX/5
      Minutier central des notaires de Paris, Minutes du XVe siècle de l'étude XIX, inventaire analytique [5232 actes], par Claire Béchu, Florence Greffe et Isabelle Pebay, Paris, Archives nationales, 1993, p. 134 notice n° 1045 (instrument de recherche imprimé dématérialisé dont la version intégrale est accessible en ligne par la rubrique 'Autres instruments de recherche', voir contexte dans le Plan d’orientation général - Notaires de Paris, guides thématiques du Minutier).
    - Bail par Thomas Descalles, maître ès arts, curé de Montchauvet, à Jean Duru, laboureur à Paris, rue Pastourelle, d'un arpent de vigne en friche à Charonne, au lieu-dit la Folie-Regnault, moyennant 5 s.t. de rente., 9 décembre 1490; MC/ET/XIX/5
      Minutier central des notaires de Paris, Minutes du XVe siècle de l'étude XIX, inventaire analytique [5232 actes], par Claire Béchu, Florence Greffe et Isabelle Pebay, Paris, Archives nationales, 1993, p. 134 notice n° 1046 (instrument de recherche imprimé dématérialisé dont la version intégrale est accessible en ligne par la rubrique 'Autres instruments de recherche', voir contexte dans le Plan d’orientation général - Notaires de Paris, guides thématiques du Minutier).
    - Vente par Lucas Charos, marchand hôtelier à Saint-Maur-des-Fossés, et Jeanne Lefèvre, sa femme, à Jean de Courcelles, laboureur à Saint-Maur, d'une maison en ce bien, rue du Cul-de-Sac, moyennant 24 l.t., 11 décembre 1490 - 20 mars 1491; MC/ET/XIX/5
      A la suite: 1491 (n.st.), 20 mars. Transport par Jean de Courcelles à Jean Lecouvreur, pêcheur à Saint-Maur-des-Fossés, d'un demi-arpent de terre en ce lieu, à charge pour l'acquéreur de payer les redevances pesant sur ce bien.
      Minutier central des notaires de Paris, Minutes du XVe siècle de l'étude XIX, inventaire analytique [5232 actes], par Claire Béchu, Florence Greffe et Isabelle Pebay, Paris, Archives nationales, 1993, p. 134 notice n° 1047 (instrument de recherche imprimé dématérialisé dont la version intégrale est accessible en ligne par la rubrique 'Autres instruments de recherche', voir contexte dans le Plan d’orientation général - Notaires de Paris, guides thématiques du Minutier).
    - Bail par Jean Raguet, laboureur à Nogent-sur-Marne, à son frère, Pierre Raguet, laboureur à Bagneux, de plusieurs pièces de vigne à Bagneux, moyennant 32 s.p. de rente., 11 décembre 1490; MC/ET/XIX/5
      A la suite: Du même jour. Rachat de cette rente par Pierre Raguet.
      Minutier central des notaires de Paris, Minutes du XVe siècle de l'étude XIX, inventaire analytique [5232 actes], par Claire Béchu, Florence Greffe et Isabelle Pebay, Paris, Archives nationales, 1993, p. 135 notice n° 1052 (instrument de recherche imprimé dématérialisé dont la version intégrale est accessible en ligne par la rubrique 'Autres instruments de recherche', voir contexte dans le Plan d’orientation général - Notaires de Paris, guides thématiques du Minutier).
    - Prise à bail par Étienne Pasquier, laboureur à Bonneuil-sur-Marne, de trois quartiers de terre en ce lieu appartenant à Jean de Reilhac, moyennant 12 s.p. et deux chapons de cens., 11 décembre 1490; MC/ET/XIX/5